臺灣高雄地方法院民事判決　　　　　 110年度鳳小字第1039號
原　　　告　魏書慧　

被　　　告　劉恩廷　
上列當事人間請求損害賠償事件，本院於民國110 年11月26日言
詞辯論終結，判決如下：
    主      文
一、原告之訴駁回。
二、訴訟費用新臺幣（下同）1,000 元由原告負擔。
    事實及理由
一、原告主張：兩造為坐落於高雄市○○區○○○路00號之「M
    大樓」之上、下樓鄰居，近年兩造因細故而屢有齟齬。被告
    於民國（下同）109 年8 月24日以LINE通訊軟體向M 大樓住
    戶散布「109/8/24㈠09：30左右，3 樓魏書慧登門至2 樓來
    偷偷摸摸的將" 廚餘" 潑灑在我家外的門檻及大門上，當日
    已經報警110 處理（過埤派出所）」等不實訊息（下稱系爭
    訊息），侵害伊之名譽，伊身心受有痛苦，為此，爰依侵權
    行為之法律關係提起本件訴訟等語。並聲明：被告應給付原
    告10萬元。
二、被告則以：伊僅將系爭訊息以LINE通訊體傳訊予M 大樓管理
    委員會副主委即訴外人陳建銘，因原告是M 大樓管理委員會
    主委，故伊是希望副主委能出面協助處理這件事情，伊並未
    將此訊息傳送予其他住戶或有散布於眾行為等語置辯。並聲
    明：原告之訴駁回。
三、本院得心證之理由：
㈠、按當事人主張有利於己之事實者，就其事實有舉證之責任；
    但法律別有規定，或依其情形顯失公平者，不在此限，民事
    訴訟法第277 條定有明文。又按民事訴訟如係由原告主張權
    利者，應先由原告負舉證之責，若原告先不能舉證，以證實
    自己主張之事實為真實，則被告就其抗辯事實即令不能舉證
    ，或其所舉證據尚有疵累，亦應駁回原告之請求（最高法院
    109 年度台上字第123 號判決意旨參照）。次按因故意或過
    失，不法侵害他人之權利者，負損害賠償責任。故意以背於
    善良風俗之方法，加損害於他人者亦同；不法侵害他人之身
    體、健康、名譽、自由、信用、隱私、貞操，或不法侵害其
    他人格法益而情節重大者，被害人雖非財產上之損害，亦得
    請求賠償相當之金額，民法第184 條第1 項、第195 條第1
    項分別定有明文。另侵害名譽權而應負侵權行為損害賠償責
    任者，須以行為人意圖散布於眾，故意或過失詆毀他人名譽
    為必要，蓋如此始有使他人之名譽在社會之評價受到貶損之
    虞。在一對一之談話中，應賦予個人較大之對話空間，倘行
    為人基於確信之事實，申論其個人之意見，自不構成侵權行
    為，以免個人之言論受到過度之箝制，動輒得咎，背離民主
    社會之本質（最高法院99年度台上字第1664號判決要旨參照
    ）。
㈡、經查，被告固不爭執有傳訊系爭訊息予M 大樓副主委陳建銘
    ，且原告亦當庭自承因其擔任M 大樓主委之故，故陳建銘均
    會將住戶反應之意見或問題轉告予伊，系爭訊息亦是陳建銘
    轉告予伊等語（本院卷第134 頁），由此可見，系爭訊息為
    被告與陳建銘間私下對話，並非群組對話，且係被告反應其
    與原告間之糾紛而告知擔任副主委一職之陳建銘，且原告並
    未舉證上開對話內容有無經被告散布於眾或使第三人知悉其
    事，即不能據此認為被告有意圖散佈於眾，而指摘或傳述足
    以毀損原告名譽之事之侵權故意。從而，本件難認被告侵害
    原告之身分及人格法益，更遑論已達情節重大之程度，原告
    執前詞請求被告賠償精神慰撫金，難以採信。
四、綜上，原告未能舉證證明被告有意圖散布於眾或使第三人知
    悉其事而侵害原告之人格權，而故意或過失詆毀他人名譽之
    情事，難認被告確有侵害原告之人格權，則其依侵權行為之
    法律關係，請求被告給付精神慰撫金10萬元，為無理由，應
    予駁回。
五、本件事證已臻明確，兩造其餘之攻防方法及未經援用之證據
    ，經本院斟酌後，認為均不足以影響本判決之結果，爰不逐
    一詳予論駁，併予敘明。          
六、訴訟費用負擔之依據：民事訴訟法第78條。
七、附記：兩造均為同一社區大樓之住戶，倘若生活作息或是習
    慣舉止並未嚴重影響他方或其他住戶之生活，本應相互容忍
    彼此間之生活差異，若住戶之生活方式或行為舉措已有影響
    整體大樓社區之安寧秩序及整潔衛生等情形，也應請管理委
    員會居中協助處理，或是召開住戶大會討論並制訂生活規約
    ，以釐清住戶間彼此權利義務，謀求大樓社區之最大利益及
    事務順暢運作，而非動輒率以報警或是興訟方式處理。兩造
    因清洗陽台外窗、露台使用等問題而衍生諸多關於毀損、妨
    害名譽等民、刑事案件，徒耗兩造寶貴時間及勞力成本及訴
    訟資源，期兩造能本於追求社區大樓住戶間之共同利益，以
    理性方式討論社區大樓公共事務及住戶間權利義務，併此敘
    明。
中    華    民    國   110    年    12    月    6     日
                  鳳山簡易庭  法    官  林育丞
以上正本係照原本作成。
民事訴訟法第436條之24第2項：對於本判決之上訴，非以違背法
令為理由，不得為之。
如對本判決上訴，須於判決送達後20日內向本院提出上訴狀，並
須表明原判決所違背之法令及其具體內容與依訴訟資料可認為原
判決有違背法令之具體事實之上訴理由。（均須按他造當事人之
人數附繕本）。
中    華    民    國   110    年    12    月    6     日
                              書  記  官